【裁判字號】    99,上訴,515
【裁判日期】    990428
【裁判案由】    強盜等
【裁判全文】
臺灣高等法院刑事判決                 99年度上訴字第515號
上  訴  人
即  被  告  甲  ○
選任辯護人  黃東熊律師
上列上訴人因加重強盜等案件，不服臺灣士林地方法院98年度訴
字第221 號，中華民國98年12月30日第一審判決（起訴案號：臺
灣士林地方法院檢察署97年度偵緝字第649、663、664 號），提
起上訴，本院判決如下：
    主  文
原判決關於附表編號五所示犯行部分暨定執行刑部分，均撤銷。
甲○犯如附表編號五所示之罪，處如附表編號五所示之刑。
其餘部分上訴駁回。
撤銷改判部分所處之刑與上訴駁回部分所處之刑，應執行有期徒
刑拾壹年，扣案如附表所示之物均沒收。
    事  實
一、甲○、戊○○、張吉成、鍾孟勳（戊○○、張吉成、鍾孟勳
    所涉之犯行，經臺灣高等法院98年度上訴字第1955號判決分
    別判處應執行有期徒刑15年、7 年、9 年。該三人不服提起
    上訴，業經最高法院98年度台上字第6845號判決駁回上訴確
    定）前因沈溺於賭博或酒店宴樂中而積欠債務，為謀還款，
    於民國（下同）97年8 月間，與林佳諺（林佳諺所涉之犯行
    ，經臺灣高等法院98年度上訴字第1955號判決應執行有期徒
    刑10月確定）商議，以騎乘機車互為負載，並以每車攜帶一
    把西瓜刀之模式，隨機找尋下手取財對象，得手之財物再行
    分配之方式，各於下列時、地為強盜取財、竊盜及預備強盜
    之犯行：
  (一)甲○與戊○○、張吉成、鍾孟勳等人共同為自己不法所有之
    意圖，基於強盜取財之犯意聯絡，於97年9月5日凌晨0 時許
    ，由戊○○騎乘車牌號碼962-CXE 號重型機車至臺北市○○
    區○○街「海光公園」附近，於同日凌晨0 時30分許，在海
    光公園內與攜帶一把西瓜刀之張吉成會合，並為規避警方查
    緝，將車牌號碼不詳之機車車牌換置在戊○○及張吉成所有
    之車牌號碼962-CXE號、376-BGC號重型機車上，待甲○及鍾
    孟勳至海光公園會合後，由鍾孟勳、張吉成分別騎乘上開機
    車搭載戊○○及甲○在臺北市士林區隨機尋找強盜財物對象
    。嗣於同日凌晨2 時25分許，甲○、鍾孟勳、張吉成及戊○○行經臺北市○○區○○路10巷10弄口處，見己○○身負背
    包獨自在巷內行走，戊○○遂先從騎乘之機車置物箱內取出
    所有客觀上具有危險性、足供兇器使用之西瓜刀一把，再與
    甲○、鍾孟勳及張吉成繞至己○○面前，四人將己○○圍住
    後，由戊○○下車持該西瓜刀抵住己○○頸部，向己○○恫
    稱：「我不想傷害妳，我只要錢財而已」云云，甲○隨即換
    乘鍾孟勳之機車至巷口把風，張吉成則留在現場看守，以此
    強暴、脅迫方式至使己○○致心生畏懼，不能抗拒，而將背
    包內之現金新臺幣（下同）8000元交予戊○○，得手後四人
    隨即騎乘機車逃逸，並前往臺北市士林區社子島河堤旁，朋
    分強盜所得之現金，每人各分得2000元。
  (二)甲○復與戊○○共同意圖為自己不法之所有，基於強盜取財
    之犯意聯絡，先由戊○○於97年9月6日凌晨0 時許，騎乘車
    牌號碼962-CEX 號重型機車前往海光公園附近，將號碼不詳
    之機車車牌換置在其機車上，再由甲○騎乘該機車搭載戊○○在臺北市士林區隨機尋覓強盜財物對象。嗣於同日凌晨 4
    時30分許，甲○、戊○○騎經臺北市士林區○○○路109 巷
    與士東路120 巷口處，見乙○身負背包獨自在巷內停留，戊○○遂自車廂內取出自備客觀上具有危險性、足供兇器使用
    之西瓜刀一把，再與甲○繞至乙○面前，由戊○○下車持西
    瓜刀抵住乙○頸部，向乙○恫稱：「我不想傷害妳，我只要
    錢財而已」云云，以此強暴、脅迫方式至使乙○不能抗拒後
    ，強行取走乙○之背包，得手後二人隨即騎乘上開機車快速
    逃逸至臺北市士林區社子河堤，將強盜所得現金1萬5500 元
    朋分花用，其餘背包內乙○之行動電話、印章及存摺則丟棄
    在路旁垃圾桶內。
  (三)甲○與戊○○、林佳諺及鍾孟勳，復基於意圖為自己不法所
    有之強盜取財犯意，於97年9月12日至13 日夜間之某時許，
    在臺北市大同區○○○路甲○家人所開設之工廠內，由戊○○將不詳號碼之車牌換置在林佳諺所有之車牌號碼 235-BFL
    號重型機車及戊○○所有之車牌號碼962-CXE 號重型機車上
    後，隨即由鍾孟勳及戊○○分別騎乘上開機車搭載林佳諺及
    甲○，並隨車攜帶戊○○所有之西瓜刀各一把，欲以強暴、
    脅迫之方式至臺北市東區商圈隨機尋覓可能下手強盜取財之
    對象而預備強盜。嗣戊○○、林佳諺、鍾孟勳及甲○抵達臺
    北市東區商圈後，即分組由甲○、戊○○在該處尋覓強盜財
    物對象，鍾孟勳及林佳諺則前往臺北市松山機場附近尋覓欲
    強盜財物之對象，四人約定待得手財物後，再另行通知集合
    地點均分財物，惟因戊○○、甲○、林佳諺及鍾孟勳均未覓
    得目標而作罷。
  (四)甲○與戊○○、鍾孟勳及林佳諺於97年9 月17日凌晨，原欲
    相互以機車負載前往飆車，惟恐騎乘之機車車牌暴露遭警取
    締，遂共同意圖為自己不法之所有，基於竊盜之犯意聯絡，
    推由戊○○於同日凌晨0 時30分許，持所有客觀上具有危險
    性、足供兇器使用之扳手一支，在臺北市大同區○○○路 ○
    段17巷7號及同巷內16 號前，接續竊取丙○○、傅群傑所有
    之車牌號碼號361-BGW號及376-BER號車牌各一面，甲○、鍾
    孟勳及林佳諺等人則在上開巷口某便利商店內等待，得手後
    四人前往臺北市大同區大稻埕碼頭公園，由戊○○將所竊得
    之二面車牌分別換置在其與林佳諺所有之上開機車上。詎甲○與戊○○、鍾孟勳及林佳諺竟另萌生歹念，基於意圖為自
    己不法所有之強盜取財犯意，由戊○○將其於臺北市社子地
    區某「大群商場」購買之二把西瓜刀中之一把，當場交付林
    佳諺，並置入林佳諺所有之車牌號碼235-BFL 號重型機車置
    物箱內，另一把則由戊○○置放在自己之車牌號碼 962-CXE
    號重型機車置物箱內，復由鍾孟勳、甲○各騎乘前揭車牌號
    碼962-CXE號、235-BFL號之機車分別負載戊○○、林佳諺，
    原欲循前揭相同強暴、脅迫手段，在臺北市隨機尋覓適當下
    手強盜取財之對象而預備強盜。嗣因甲○、林佳諺、戊○○
    及鍾孟勳於97年9 月17日凌晨1時10 分許，行經臺北市中正
    區○○○路與林森南路口處時，遭警臨檢查獲因而作罷，並
    於戊○○身上扣得其使用於竊取車牌之扳手一支，另在甲○
    、鍾孟勳所駕駛之前揭二部機車置物箱內各發現戊○○所有
    之西瓜刀各一把。
二、案經臺北市政府警察局士林分局及臺北市政府警察局中正第
    二分局報告臺灣士林地方法院檢察署檢察官偵查起訴。
    理  由
壹、程序部分：
一、證人戊○○、鍾孟勳、林佳諺之警詢筆錄，均得作為證據。
    按被告以外之人（包括證人、鑑定人、告訴人、被害人及共
    同被告等）於檢察事務官、司法警察官或司法警察調查中所
    為之陳述，與審判中不符時，其先前之陳述具有較可信之特
    別情況，且為證明犯罪事實存否所必要者，得為證據，刑事
    訴訟法第159條之2定有明文。所謂「前後陳述不符」之要件
    ，應就前後階段之陳述進行整體判斷，以決定其間是否具有
    實質性差異，惟無須針對全部陳述作比較，陳述之一部分有
    不符，亦屬之。而所謂「較可信之特別情況」之情形，亦應
    就前後陳述時之各種外部情況進行比較，以資決定何者外部
    情況具有可信性。若陳述係在特別可信之情況下所為，則虛
    偽陳述之危險性即不高，雖係審判外陳述，或未經被告反對
    詰問，仍得承認其有證據能力。所稱「外部情況」之認定，
    例如(一)時間之間隔：陳述人先前陳述是在記憶猶新的情況下
    直接作成，一般與事實較相近，事後即可能因記憶減弱或變
    化，致有不清晰或陳述不符之現象發生；(二)有意識的迴避：
    由於先前陳述時被告未在場，是陳述人直接面對詢問警員所
    為陳述較為坦然；事後可能因陳述人對被告有所顧忌或同情
    ，因而在被告面前較不願陳述不利被告之事實；(三)受外力干
    擾：陳述人單獨面對檢察事務官或司法警察（官）所為之陳
    述，程度上較少會受到強暴、脅迫、詐欺、利誘或收買等外
    力之影響，其陳述較趨於真實。若被告在庭或有其他成員參
    與旁聽時，陳述人可能會本能的作出迴避對被告不利之證述
    ，或因不想生事乃虛構事實而為陳述；(四)事後串謀：目擊證
    人對警察描述所目睹情形，因較無時間或動機編造事實，客
    觀上亦較難認與被告間有勾串情事，其陳述具有較可信性。
    但事後因特殊關係，雙方可能因串謀而統一口徑；或事後情
    況變化，兩者從原先敵對關係變成現在友好關係等情形，其
    陳述即易偏離事實而較不可信等。又所謂「必要性」要件，
    必須該陳述之重要待證事實部分，與審判中之陳述有所不符
    ，包括先前之陳述詳盡、於後簡略，甚至改稱忘記、不知道
    等，雖非完全相異，但實質內容已有不符者在內（最高法院
    96年度臺上字4304號、96年度臺上字第4365號、96年度臺上
    字第4414號判決意旨可資參照）。經查：證人戊○○、鍾孟
    勳、林佳諺於警詢時之證述，依其記載內容，係採取一問一
    答方式，形式上觀之就警詢筆錄製作之過程而言，並無不可
    信之瑕疵。又其等於警詢時之供述較接近案發時點，記憶應
    較為清晰，憑信性甚高，而當時未直接面對被告，證述當時
    心理較為篤定，壓力較小，較有可能據實陳述，況上開證人
    於警詢所為證述之內容，其對基本事實之證述始終一致，在
    偵查及原審中均未對檢察官及法官表示為遭受不正方法訊問
    或非出於其自由意志而為供述，併佐以證人戊○○、鍾孟勳
    、林佳諺於原審中均是認渠等警詢所述均屬實在等語（見原
    審卷第139 頁、152頁、155頁），足證證人戊○○、鍾孟勳
    、林佳諺於警詢中陳述之任意性、信用性已獲確保，而具有
    較可信之特別情況，參以渠等證述涉及被告有無參與本件強
    盜犯行等事實，乃用以證明被告犯罪與否，是渠證詞對被告
    犯罪事實之存否具有必要性，揆之前開說明，在證明被告犯
    罪事實存否必要的情況下，從客觀上之環境或條件等觀察，
    以之為本案證據尚無不當，且原審亦踐行人證之法定調查程
    序，依法命其等具結陳述後，並予被告詰問之機會，復經歷
    審提示上開證人之各該供述筆錄及要旨，由被告依法辯論，
    揆諸前揭說明，本件戊○○、鍾孟勳、林佳諺等人於警詢之
    陳述筆錄，既無顯不可信之情況，又已賦予被告等反對詰問
    權，並踐行之合法調查程序，渠等於前開之供述筆錄或審判
    外之陳述，均得作為證據。被告及辯護人爭執證人戊○○等
    人之證述，應無證據能力云云，洵無足採。
二、又按被告以外之人於偵查中向檢察官所為之陳述，除顯有不
    可信之情況者外，得為證據，刑事訴訟法第159條之1第2 項
    定有明文。而偵查中對被告以外之人（包括證人、鑑定人、
    告訴人、被害人及共同被告等）所為之偵查筆錄，或被告以
    外之人向檢察官所提之書面陳述，性質上均屬傳聞證據。惟
    現階段刑事訴訟法規定檢察官代表國家偵查犯罪、實施公訴
    ，依法其有訊問被告、證人及鑑定人之權，證人、鑑定人且
    須具結，而實務運作時，檢察官偵查中向被告以外之人所取
    得之陳述，原則上均能遵守法律規定，不致違法取供，其可
    信度極高，職是，被告以外之人前於偵查中已具結而為證述
    ，除反對該項供述得具有證據能力之一方，已釋明「顯有不
    可信之情況」之理由外，不宜以該證人未能於審判中接受他
    造之反對詰問為由，即遽指該證人於偵查中之陳述不具證據
    能力。況現行刑事訴訟法關於行通常審判程序之案件，為保
    障被告之反對詰問權，復對證人採交互詰問制度，其未經詰
    問者，僅屬未經合法調查之證據，並非無證據能力，而禁止
    證據之使用。此項詰問權之欠缺，非不得於審判中由被告行
    使以資補正，而完足為經合法調查之證據。倘被告於審判中
    捨棄對質、詰問權，自無不當剝奪被告對質、詰問權行使之
    可言（最高法院97年台上字第1069號判決意旨參照）。查證
    人戊○○、鍾孟勳、林佳諺於偵查中接受檢察官訊問時，業
    經具結在案，而前開證人戊○○等人於偵查中之證述，雖未
    經被告詰問，然前開證人嗣於原審審理中已經原審法院以證
    人身分傳訊到庭，實行交互詰問，當足以保障被告對質、詰
    問權之行使，依前揭說明，證人戊○○於偵查中之證述，自
    得作為認定被告犯罪之證據。是被告辯護人徒謂證人戊○○
    等人之偵查筆錄，為審判外陳述，未經證明具有特別可信前
    ，應無證據能力云云，顯無可採。
三、被告於97年9月17日偵查筆錄，有證據能力。
    按被告之自白，非出於強暴、脅迫、利誘、詐欺、疲勞訊問
    、違法羈押或其他不正之方法，且與事實相符者，得為證據
    。被告陳述其自白係出於不正之方法者，應先於其他事證而
    為調查。該自白如係經檢察官提出者，法院應命檢察官就自
    白之出於自由意志，指出證明之方法。刑事訴訟法第156 條
    第1項、第3項分別定有明文。經查：被告及選任辯護人雖具
    狀指稱：被告於警詢筆錄所謂「伊及戊○○、鍾孟勳及林佳
    諺於97年9 月16日晚上12時左右，在延平北路討論要去偷車
    牌，也是沿著附近找。因為二台車要去飆車」等語，乃警察
    脅迫所致，員警兇巴巴向其陳稱「其他三人都這樣說，你也
    要這樣說」，被告乃合員警之意，是被告此部分自何，欠缺
    任意性，不具證據能力云云，然被告前開自白，並非在警詢
    之供述，而係於偵查中所陳述，被告及辯護人所稱被告係警
    詢筆錄所陳乙節，已有誤會，且被告前開指摘僅空言謂係遭
    員警脅迫云云，尚乏證據可佐，已難遽信，況被告縱於警詢
    時受員警不當訊問，其於偵查中自應立即向檢察官陳明上情
    ，被告遲至本院審理時，始爭執該陳述之任意性，實難遽採
    ，此外本院亦查無其他積極證據足認上開自白筆錄有出於非
    任意性或非真實性之情事，核與刑事訴訟法第156條第1項之
    規定相符，是以上開被告之偵查筆錄，自得為證據。
四、至扣案扳手，為共犯戊○○持以竊取車牌所使用，係與本案
    事實有自然的關聯性，經查並無不得作為證據之限制，自得
    作為證據。被告辯護人空言謂前開證據與犯罪事實無關，不
    得作為證據云云，亦無足採。另本件認定事實所引用之其餘
    卷證資料（包含文書證據、物證等證據），並無證據證明係
    公務員違背法定程序所取得，且被告甲○對本案引用之供述
    證據資料之證據能力，並未表示爭執，被告於審判程序中復
    未於言詞辯論終結前表示異議，且卷內之文書證據及物證等
    ，亦無顯有不可信之情況與不得作為證據之情形，則依刑事
    訴訟法第159條之5之規定，本件認定事實所引用之所有文書
    證據、物證等證據，均有證據能力。
貳、實體部分
一、上開事實欄一、(一)之犯罪事實，業據上訴人即被告甲○於原
    審及本院審理時坦承不諱（見原審卷第31頁、67頁、165 頁
    、本院卷第79頁反面），核與證人即共犯戊○○、鍾孟勳於
    警詢、偵查中之證述（見偵字第14142卷號第23頁、131頁、
    230至232頁、305至306頁；第16頁、144頁、239頁、原審卷
    第139頁、151至152 頁）；及證人即共犯張吉成於偵查中之
    證述情節相符（見偵字第14142 號卷第315至317頁、他字第
    3508號第69至70頁），暨經被害人己○○於警詢時及偵查具
    結後證述詳實（見偵字第14142 號卷第38至41頁、247至248
    頁），復有962-CXE號、376-BGC號重型機車照片（分見聲拘
    字第67號卷第70、71頁，偵字第14142號卷第174頁）在卷足
    憑，堪認被告上開出於任意性之自白與事實相符。又被告與
    戊○○、鍾孟勳、張吉成、林佳諺等人確實是因為賭博或酒
    店宴樂而積欠債務，為謀還款，於97年8 月間，經大家商議
    ，決定採取騎乘機車互為搭載，並以每車攜帶一把西瓜刀之
    模式，隨機找尋下手取財對象，得手之財物再行分配等情，
    亦據證人戊○○於偵查供述甚明（見同上偵查卷第191 至第
    194 頁、230至235頁），被告亦坦承：「伊當時欠賭債，才
    跟戊○○等人一起強盜，想以此方式還錢」等語（見原審卷
    第11頁）相符，是被告上開事實欄一、(一)之犯行，事證已臻
    明確，堪予認定。至被告暨辯護人雖辯稱：被告只是把風而
    已，只構成幫助犯云云，然查，刑法上之強盜罪，以施用強
    暴、脅迫等手段而奪取或使人交付財物為構成要件，在場把
    風，固非實施強盜罪構成要件之行為，但其夥同行劫，如係
    為自己犯罪之意思而參與，則雖僅擔任把風而未實行劫取財
    物，仍應依共同正犯論科（最高法院24年上字第2868號判例
    意旨參照），本件被告既與共犯薛又詮等人事前謀議共同強
    盜，事後亦朋分強盜所得財物花用，顯係以自己犯罪之意思
    而參與本件犯行，依前揭說明，自應成立強盜取財之共同正
    犯，被告辯護人辯稱僅成立幫助犯云云，洵非可採。
二、訊據上訴人即被告固不否認於上開事實欄一、(二)所載之時間
    騎乘戊○○之機車搭載戊○○，行經臺北市士林區○○○路
    109巷與士東路120巷口處，戊○○曾短暫下車，戊○○上車
    後，被告將之載至臺北市士林區社子河堤，戊○○有拿出現
    金交付被告等情，惟辯稱：當天凌晨在酒店喝酒後，戊○○
    要伊陪他去天母找朋友，伊才騎戊○○之機車搭載戊○○，
    行經上開路口時，戊○○表示要下車，伊以為戊○○要去上
    廁所，當時伊因喝醉，便趴在機車上閉眼休息，並未看到戊○○下車走至何處，約過一、二分鐘，戊○○上車，並表示
    要回家，伊就與戊○○返家。伊未看見戊○○拿西瓜刀下車
    ，而是戊○○上車後伊才有感覺。伊之後將車騎至社子河堤
    ，戊○○有將一袋零錢約5、6百元拿給伊，伊乃未過問戊○○該筆小錢是從哪裡來云云。惟查：
  (一)關於被告與戊○○二人於97年9月6日凌晨確實有共同強盜之
    犯意聯絡、犯案之經過及事後分贓等情，業據證人戊○○於
    偵查中結證：「97年9月6日凌晨O時伊駕駛車牌號碼962-CEX
    號重型機車前往葫蘆公圍附近，並將上次偷得車牌換置在上
    開機車上。之後與甲○約在在葫蘆公園碰面，雙方約好要去
    搶劫財物。當晚伊跟甲○好時間碰面，就往天母方向尋找對
    象，約4 時30分在臺北市士林區○○○路109巷與士東路120
    巷口某市場，伊見一女子獨自在該處，便由甲○騎車載伊，
    騎到該女子前面，伊下車拿出西瓜刀抵住對方脖子，並稱〈
    我不想傷害妳，我只要錢財而已〉，說完後伊就將她包包強
    搶過來，拿走後由甲○騎車載伊至社子河堤。行搶包包時，
    甲○在機車上等伊，搶到之現金伊與甲○均分」、「9月6日
    那次，甲○與伊都有共同去搶之想法，一開始就有聯絡」等
    語（見他字第3508號卷第60頁、偵字第14142號卷第193頁）
    ，核與證人即被害人乙○於原審證述：「伊當時背向他們，
    伊在路邊等人，就有一個人跑出來，戴著安全帽，他當時講
    話很小聲，伊以為他是在問路，好像有東西在伊後面，伊就
    看到有刀，當時伊揹著背包，他就搶走坐上機車跑掉，那台
    機車距離伊約7到8公尺，騎走之速度很快。歹徒當時攜帶之
    刀具，約如扣案的西瓜刀長度。伊看到搶伊的人跑回去，另
    一個人坐在機車上，並沒有看到他趴在機車上。」（見原審
    卷第146 頁）之情節大致相符，應可認定被告與戊○○當日
    就強盜乙○之財物，確實有犯意之聯絡，而推由戊○○持西
    瓜刀下手強盜，被告在旁接應，戊○○得手後所得之現金亦
    由二人均分等事實。
  (二)被告雖辯稱：伊騎戊○○之機車搭載戊○○，行經臺北市士
    林區○○○路109巷與士東路120巷口，是因戊○○要伊陪他
    去天母找朋友云云，然證人戊○○已於原審證述：該路段不
    是回家的路，行經該路段就是想去強盜等語明確（見原審卷
    第140 頁），足見被告上開所辯，尚難採信。又被告雖另辯
    以：戊○○下車後，伊因喝醉，便趴在機車上閉眼休息，並
    未看到戊○○做了何事云云，然證人乙○已於原審明確證述
    ：「伊看到搶伊的人跑回去，另一個人坐在機車上，並沒有
    看到他趴在機車上，該機車騎走之速度很快。」等語（見原
    幅卷第145、146頁），堪認戊○○上車當時，被告並非趴在
    騎乘之機車上，而係以很快速度騎走，證人戊○○事後雖於
    本院審理中證述：伊有叫被告趕快跑等語（見本院卷第75頁
    ），然若被告當時因酒醉而趴在機車上，衡諸常情，縱經戊○○警示被告儘速騎車離開，仍不至於有如此迅速之反應，
    是被告此部分所辯，即已悖於常情，自難遽採。至戊○○於
    原審時雖附和被告證述：搶完之後，被告好像是趴在機車上
    云云（見原審卷第138 頁），已與上開客觀事實不符，應係
    事後迴護被告之詞，亦難採信。再被告辯稱：伊未看見戊○○拿西瓜刀下車，而是戊○○上車後伊才有感覺云云，然依
    證人乙○上開證述：「歹徒當時攜帶之刀具，約如扣案的西
    瓜刀長度。」等語（見原審卷第145至146頁），及證人戊○○於原審時證述其於警詢所為實在之陳述：「被告騎車載伊
    ，約在4 時30分左右，見被害人乙○獨自一人揹著背包在巷
    內，伊就要求被告將車停放在巷口旁，伊從車箱取出西瓜刀
    ，然後上車繞到被害人面前下車」等情（見原審卷第139 頁
    ，偵字第14142 號卷第25頁），戊○○所持以強盜乙○之西
    瓜刀，既係從被告與戊○○共乘之機車置物箱內取出，衡情
    被告焉有不知之理，足認被告此部分辯解，應係卸責之詞，
    不足採信。又被告復辯稱：戊○○下車約一、二分鐘後上車
    ，並表示要回家，伊就與戊○○返家。伊之後將車騎至社子
    河堤，戊○○有將一袋零錢拿給伊，伊也未問戊○○該筆錢
    是從哪裡來云云，然證人戊○○已於本院審理中證稱：搶乙○所得之1萬5千元左右係在河堤與被告平分，鈔票及銅板均
    平分等語（見本院卷第75頁正反面），可見被告朋分之金錢
    非微，是被告辯稱戊○○僅交付一袋約5、6百元之零錢云云
    ，已與事實不符，且如被告所辯戊○○上車有表示要回家，
    則被告為何要將機車騎至非二人返家途徑之社子河堤呢？又
    為何要在該處收受戊○○所交付之現金？竟未加詢問戊○○
    為何要交付該筆現金或是詢問該憑空出現之現金來源為何？
    顯見被告所為不知戊○○強盜之辯解，顯與一般客觀事理不
    合，應係事後卸責之詞，不足為採。至被告雖另辯稱係因士
    林中正路百齡橋有警察取締臨檢酒檢，乃繞道社子河堤云云
    ，然就此證人戊○○已證稱伊忘記了等語（見本院卷第75頁
    反面），是被告前開所辯，亦難遽而採為有利被告之認定。
  (三)綜合證人戊○○、被害人乙○之上開證述，復參酌被告與戊○○先前採取強盜之模式，足認被告與戊○○，當日就強盜
    乙○財物之犯行，確實已有犯意之聯絡，渠二人即是以騎乘
    機車互為負載，並在機車上放置一把西瓜刀之模式，隨機在
    天母地區找尋下手取財對象，鎖定深夜在外之被害人後，推
    由戊○○持上開西瓜刀下手強盜，被告則在一旁接應，得手
    後所得之現金再由二人朋分，被告上開辯解均不足採，被告
    就事實欄一、(二)之犯行，事證明確，已堪認定。
三、訊據上訴人即被告固不否認於上開事實欄一、(三)所載之時間
    ，與戊○○、林佳諺及鍾孟勳等人，在臺北市大同區○○○
    路被告家人所開設之工廠內，由戊○○將不詳號碼之車牌換
    置在林佳諺所有之車牌號碼235-BFL 號重型機車及戊○○所
    有之車牌號碼962-CXE 號重型機車上後，由鍾孟勳與戊○○
    分別騎乘上開重型機車搭載林佳諺及甲○，至臺北市東區商
    圈隨機尋覓適當下手對象。嗣四人抵達臺北市東區商圈後，
    即分由被告、戊○○在該處尋覓強盜財物對象，鍾孟勳及林
    佳諺則前往臺北市松山機場附近尋覓欲強盜財物之對象，四
    人約定待得手財物後，再另行通知集合地點均分財物，惟四
    人均未覓得目標而作罷等事實（見原審卷第11頁、本院卷第
    80頁），惟辯稱不知且未看見騎乘之機車上有西瓜刀云云。
    然查：
  (一)依證人戊○○於原審時證述：97年9 月12至13日，在台北市
    東區有夥同薛又詮、鍾孟勳、林佳諺等人，預備強盜被害人
    財物，那次是伊跟被告一起，林佳諺跟鍾孟勳一起，那次四
    人是在東區分開行動，伊與被告沒有搶到東西，但有向林佳
    諺及鍾孟勳表示有搶到1200還是1600元，他們也表示說有搶
    到1000元左右，伊事後才知道他們那邊也沒有搶到。當時四
    人均知道要去強盜，伊是與甲○一組，伊把西瓜刀放在機車
    置物箱內，他們有從機車置物箱拿安全帽等語（見原審卷第
    136、138頁），證人鍾孟勳於原審時亦證述：97年9月12至1
    3 日夜間，伊與林佳諺一組，被告與薛又詮一組，每組都只
    有一把西瓜刀，後來伊和林佳諺沒有搶到，不過會合時有向
    被告及戊○○說伊等有搶到，事後在警局作筆錄時才知道他
    們也沒有搶到。當時是每部機車上都有一把西瓜刀，應該每
    個人都知道有西瓜刀，因為換車牌時，有打開置物箱，應該
    有看到等語（見原審卷第148頁、150頁），證人林佳諺於原
    審時亦證述：97年9 月12至13日當天是伊跟鍾孟勳一組，被
    告跟戊○○一組，分完組之後各自行動，後來在松山機場附
    近會合時，伊向被告及戊○○說有搶到，不過沒有搶到，對
    方也說他們那一組有搶到，後來是作警詢筆錄時才知道他們
    那一組也沒有搶到，該次是各攜帶一把西瓜刀去行搶。」等
    語（見原審卷第153 頁），顯見鍾孟勳與戊○○分別騎乘機
    車搭載林佳諺及被告，前往臺北市東區商圈前，四人即均有
    強盜取財之犯意，且四人抵達臺北市東區商圈後，即分由被
    告及戊○○在該處尋覓強盜財物對象，鍾孟勳及林佳諺則前
    往臺北市松山機場附近尋覓欲強盜財物之對象，四人均未覓
    得強盜財物之目標，惟均向對方謊稱有得手之財物等情，應
    非虛妄，已堪認定。
  (二)被告、戊○○與鍾孟勳、林佳諺等人，於騎乘機車互為負載
    至臺北市東區商圈前，既均有強盜取財之犯意，參酌被告及
    戊○○等人先前強盜取財之模式，均是以騎乘機車互為負載
    ，每車攜帶一把西瓜刀，隨機找尋下手強盜取財之對象，如
    鎖定被害人後再持西瓜刀下手強盜，其餘人則在一旁接應等
    情，已如前述，則被告辯稱不知騎乘之機車上有西瓜刀，顯
    不可採，況證人戊○○與鍾孟勳均證述西瓜刀是放在機車置
    物箱內，而被告及林佳諺均有從機車置物箱內拿取安全帽等
    情，均如上述，參以西瓜刀之長度並不短，於被告拿取安全
    帽後，應可輕易察覺，且證人林佳諺亦明確陳述：當時我 4
    人有討論，各自找目標，等找到目標看狀況要不要拿西瓜刀
    出來，可是我出去2 次，都沒有遇到目標下手等語（見聲拘
    字第67號卷第37頁），益見被告等人就必要時即持用所帶西
    瓜刀強盜取財乙節，早已有共識，是被告辯稱未看見騎乘之
    機車置物箱內有西瓜刀云云，顯不足採。被告此部分之犯行
    ，事證亦臻明確。
四、訊據上訴人即被告固坦承於上開事實欄一、(四)所載之時間，
    前往臺北市大同區大稻埕碼頭公園，由戊○○將所竊得之二
    面車牌分別換置在其與林佳諺所有之上開重型機車上。之後
    有人提議要去強盜財物，而分由鍾孟勳、被告各騎乘前揭車
    牌號碼962-CXE號、235-BFL號之重型機車分別負載戊○○、
    林佳諺，嗣於97年9月17日凌晨1時10分許，行經臺北市中正
    區○○○路與林森南路口處時，遭警臨檢查獲，並於戊○○
    身上扣得其使用於竊取車牌之扳手一支，另在被告及鍾孟勳
    所駕駛之前揭二部重型機車置物箱內各發現戊○○所有之西
    瓜刀各一把等情，惟辯稱：伊事前並不知道戊○○要去偷竊
    車牌，戊○○換好車牌後，雖有人提議要去強盜財物，但伊
    未看到有人攜帶西瓜刀云云；97年9 月16日夜晚，被告與友
    人丁○○、黃彥凱等人於重陽橋附近社仔紅茶店喝茶，戊○○等人來找被告說要飆車，未有何人向被告表示要去偷車牌
    ，故被告實不知戊○○欲偷車牌之事云云。惟查：
  (一)戊○○等人於97年9 月17日凌晨原欲前往飆車，但為免遭查
    緝，乃推由戊○○持板手拆卸竊取丙○○、傅群傑所有之36
    1-BGW號及376-BER號車牌，分別換置在戊○○與林佳諺所有
    之962-CXE號、235-BFL號重型機車等情，業據被告於偵查中
    供稱伊及戊○○、鍾孟勳及林佳諺於97年9 月16日晚上12時
    左右，在延平北路討論要去偷車牌，也是沿著附近找。因為
    二台車要去飆車等語明確（見偵字第21315 號卷第81頁），
    核與證人鍾孟勳於警詢、原審中證述：伊及被告等4 人相約
    要去飆車，後來大家提議要去行竊2 面機車車牌，但因為我
    們3 位不會拔車牌，只有戊○○會拔車牌，所以只有他去行
    竊等語（見偵字第21315號卷第19頁、原審卷第152頁）；證
    人戊○○於原審時證述：97年9 月17日那一天原本是先說要
    去飆車，然後因為怕照相機的問題，所以伊去偷車牌，後來
    才改變目的，改成要去強盜等語（見原審卷第137 頁）；證
    人林佳諺於原審時證述：在偷車牌前，伊等四人已講好要偷
    車牌回來換，大家都知道要偷車牌，不過不知道戊○○何時
    要去偷等情節相符（見原審卷第154 頁），並據證人丙○○
    、傅群傑二人於警詢中指訴明確（見偵字第21 315號卷第26
    至29頁），復有扣案之扳手一支在卷足憑（見偵字第 21315
    號卷第81頁），足認被告及戊○○等人於戊○○動手竊取車
    牌前，彼此間確實已有偷竊車牌之犯意聯絡甚明。至被告之
    辯護人雖以證人林佳諺嗣於原審時證述：「被告於7-11出來
    時，因為沒有看到戊○○，就問鍾孟勳說戊○○去哪裡？之
    後才看到戊○○拿著車牌」等語（見原審卷第155 頁），可
    認被告事前並不知道戊○○要去偷竊車牌，不能論以共同竊
    盜云云，然依被告上開之供述及證人戊○○、林佳諺之上開
    證述，可知當天被告及戊○○等人原本要去飆車，為避免遭
    照相取締，彼此間即有偷車牌，並推由戊○○下手竊取之犯
    意聯絡，僅不知戊○○何時要動手而已，縱令戊○○實際下
    手竊取車牌前未告知被告或其他人，亦無礙被告與戊○○等
    人間有竊取車牌之犯意聯絡的認定，因此被告於原審時改稱
    事前並不知戊○○要去偷竊車牌云云，不足採信。又被告、
    鍾孟勳、林佳諺等人雖未實地參與戊○○上開竊取車牌之行
    為，而是推由戊○○下手實行，惟被告、鍾孟勳、林佳諺等
    人既有將戊○○之前開行為視為自己行為之意，應為同謀共
    同正犯，則被告之辯護人辯稱不構成共同竊盜，尚非可採。
  (二)另證人戊○○雖於原審一度陳稱：當時大家原本一開始想去
    強盜，後來我說要去偷車牌就不要搶了等語（見原審卷第13
    7 頁）；證人鍾孟勳亦於原審中證述：一開始就計畫去搶，
    當時沒講要偷車牌等語（見原審卷第149 頁），然此部分證
    述與前揭事證不符，尚難遽採。又證人丁○○雖於本院審理
    中證述其確於97年9 月16日晚上與被告於社子紅茶店喝茶，
    然就當時狀況，及戊○○是否來找被告暨渠等談話內容等節
    ，均已不復記憶（見本院卷第76至77頁），況丁○○並未全
    程參與被告及戊○○離去後之行程，自難執此遽為有利被告
    之認定，是被告執此辯稱爭執不知戊○○欲偷車牌之事云云
    ，洵無足採。綜上，被告此部分竊盜犯行，事證明確，已堪
    認定。
  (三)嗣戊○○換完車牌後，被告及戊○○、鍾孟勳、林佳諺等人
    萌生強盜取財之犯意，而騎乘機車互為負載，嗣為警查獲之
    事實，業據證人鍾孟勳於原審時證述：97年9 月17日後來沒
    去飆車，偷完車牌有去公園換車牌，準備要找下手對象，根
    本還沒有找，伊就在延平北與市○○道那裡，臨時接到電話
    ，伊就要先去載朋友，之後就遇到臨檢。當時也是一部機車
    、一把西瓜刀等語明確（見原審卷第149、150頁）。另證人
    林佳諺於偵查中亦具結證述：當天是先由戊○○去偷二面車
    牌，一面掛在他的車上，一面掛在伊235-BFL 機車上，之後
    就在臺北橋附近亂繞，之後鍾孟勳他們往萬華方向騎，當天
    伊與被告一台機車，結果遇到臨檢就被盤查。盤查前計畫打
    算找到人，下車說〈我們要錢，不想傷害你〉話語，當天一
    台機車攜帶一把西瓜刀等語（見他字第3508號卷第63頁背面
    ），復於原審時證述：97年9 月17日一開始是沒有說要搶，
    是去7-11出來後，伊問他們說戊○○去哪裡，一講完就看到
    戊○○出現，手裡拿著兩面車牌，戊○○就說當著大家的面
    說要去搶，另外兩人也在場，所以大家才會去公園換車牌，
    換完之後也沒有說要去哪裡，騎到一半時，鍾孟勳就說要去
    找朋友，還沒有找到朋友就被警方查獲等語（見原審卷第15
    4 頁），參酌被告亦自承：戊○○換完車牌後有人提議要去
    行搶等情（見原審卷第165 頁），足認被告與戊○○等人於
    換完車牌後至為警查獲前，均萌生強盜取財之犯意，有意循
    先前強盜取財之模式，以騎乘機車互為負載，隨機找尋下手
    取財對象等事實。
  (四)被告及辯護人雖以未見有人攜帶西瓜刀云云置辯，並舉證人
    鍾孟勳於原審之證述：「（97年9 月17日那次，被告有無看
    到有西瓜刀？）在公園時，換車牌過程中，甲○好像有離開
    去上廁所。」等語為佐（見原審卷第152 頁），惟證人鍾孟
    勳於原審時原係證述：「當時二把西瓜刀是放在戊○○的機
    車置物箱裡面，戊○○在公園換二台機車之車牌時，打開機
    車置物箱把其中一把西瓜刀拿出來放在伊所騎乘的機車置物
    箱裡面，被告及鍾孟勳、林佳諺均在場。」（見原審卷第15
    1 頁），後於接受被告辯護人之詰問時始改為上開之證述，
    二次之證述內容並不一致，尚難遽信後者為真。再參被告已
    自承戊○○換完車牌後有人提議要去行搶等情，且證人戊○○已於警詢中證稱：2 把西瓜刀係伊在社子一家大群賣場購
    買的，一把交給林佳諺，一把自己留用等語（見偵字第2131
    5 號卷第11頁），證人林佳諺亦證實伊機車置物箱查獲之西
    瓜刀確係薛文銓所交付（見同上偵查卷第15頁），證人林佳
    諺亦一再證述盤查前渠4 人即有討論計畫找到強盜目標時，
    即視狀況決定是否使用所帶西瓜刀等語（見聲拘字第67號卷
    第37頁、他字第3508號卷第63頁背面），而被告與戊○○、
    林佳諺、鍾孟勳等人嗣於97年9月17日凌晨1時10分許，行經
    臺北市中正區○○○路與林森南路口處時遭警臨檢，確於被
    告及鍾孟勳騎乘之機車置物箱內各發現戊○○所有之西瓜刀
    各一把，足證被告及戊○○等人當時決定採取強盜取財之方
    式，與被告先前強盜他人財物之模式相同，亦即以騎乘機車
    互為負載，以每車攜帶一把西瓜刀，隨機找尋下手取財對象
    ，如鎖定被害人後再持西瓜刀下手強盜，其餘人在一旁接應
    等情，應堪認定，被告及辯護人所辯被告未見有人攜帶西瓜
    刀云云，尚難遽信。綜上所述，被告此部分預備強盜之犯行
    ，亦堪認定。
五、按刑法第321條第1項第3 款之攜帶兇器竊盜罪，係以行為人
    攜帶兇器竊盜為其加重條件，此所謂兇器，其種類並無限制
    ，凡客觀上足對人之生命、身體、安全構成威脅，具有危險
    性之兇器均屬之，且祇須行竊時攜帶此種具有危險性之兇器
    為已足，並不以攜帶之初有行兇之意圖為必要，最高法院79
    年台上字第5253號判例意旨可資參照。次按，刑法第321 條
    第1項第4款結夥三人以上竊盜罪，係指實施竊盜之共犯有三
    人以上，且均為在場共同實施或在場參與分擔實施犯罪之人
    ；又按強盜罪之著手，應以實行強暴、脅迫等行為為標準。
    從而：
  (一)事實欄一、(一)部分，戊○○、張吉成各於騎乘之機車上置放
    足供兇器使用之西瓜刀一把，與鍾孟勳及被告互以機車負載
    ，再由戊○○下車取出所置放之西瓜刀，持之實行強盜之犯
    行，鍾孟勳、張吉成及被告則在旁看守被害人或負責接應，
    核被告此部分所為，係犯刑法第330條第1項、第321條第1項
    第4款、第3款之結夥三人攜帶兇器強盜罪。被告與戊○○、
    鍾孟勳、張吉成間有犯意聯絡及行為分擔，為共同正犯。
  (二)事實欄一、(二)部分，為戊○○在騎乘之機車上置放足供兇器
    使用之西瓜刀一把，由被告搭載戊○○，再由戊○○下車取
    出上開西瓜刀，持之實行強盜之犯行，被告在旁負責在旁接
    應，核被告所為，係犯刑法第330條第1項、第321條第1項第
    3 款之攜帶兇器強盜罪。被告與戊○○間有犯意聯絡及行為
    分擔，亦為共同正犯。
  (三)事實欄一、(三)部分，被告與戊○○、鍾孟勳、林佳諺，以每
    車置放一把西瓜刀，互以機車負載，隨意搜尋適當強盜取財
    對象之行為，原預定對於選定之民眾施強暴、脅迫至使不能
    抗拒後，再為強奪其財物，則上開隨意搜尋適當強盜取財對
    象之行為，屬於著手於強暴、脅迫前之準備行動，應為預備
    強盜之行為，尚未達於強暴、脅迫之實行階段，核被告所為
    ，係犯刑法第328條第5項預備強盜罪。又刑法第28條有關共
    犯之規定，於94年2月2日修正公布、95年7月1日施行，將「
    二人以上共同實施犯罪之行為者，皆為正犯」，修正為「二
    人以上共同實行犯罪之行為者，皆為正犯」，是以修正後刑
    法有關共同正犯之範圍，已有限縮，修正後排除陰謀犯及預
    備犯之共同正犯。是被告上開所為，並未與戊○○、鍾孟勳
    、林佳諺等人成立共同正犯，檢察官起訴認為該四人應論以
    共同正犯，容有誤會。
  (四)事實欄一、(四)竊取車牌部分，被告與戊○○、鍾孟勳、林佳
    諺同謀竊取車牌，而推由戊○○攜帶足供兇器使用之扳手一
    支，接續竊取二面車牌之行為，核被告此部分所為，係犯刑
    法第321條第1項第3 款攜帶兇器竊盜罪。又被告、鍾孟勳、
    林佳諺等人雖未實地參與戊○○上開竊取車牌之行為，而是
    推由被告戊○○下手實行，被告等人既未在場共同實施或參
    與分擔竊盜行為，而不構成同法第1項第4款之結夥三人以上
    竊盜罪，惟被告既有將戊○○之前開行為視為自己行為之意
    ，仍應成立同謀共同正犯。
  (五)事實欄一、(四)預備強盜取財部分，被告與戊○○、鍾孟勳、
    林佳諺等人於竊取車牌換置渠等所騎機車後，復萌強盜取財
    之意，由戊○○交付所購之西瓜刀交林佳諺置於機車置物箱
    ，以每車置放一把西瓜刀，互以機車負載，出發隨意搜尋適
    當強盜取財之對象，依上開說明，已屬預備強盜之行為，核
    被告此部分所為，亦係犯刑法第328條第5項預備強盜罪，又
    參酌前開說明，亦不與戊○○、鍾孟勳、林佳諺等人成立共
    同正犯，檢察官起訴認為該四人應論以共同正犯，亦有誤會
    。
六、原審以被告所犯事實欄一、(一)至(三)所示加重強盜、預備強盜
    暨事實欄一、(四)所示加重竊盜罪犯行事證明確，依刑法第33
    0條1項、第321條第1項第3款、第4款、第328條第5項之規定
    ，審酌被告犯案時，正值身強體壯之盛年，竟為清償債務，
    不思以正當手段獲取財物，夥同一人或數人、攜帶兇器，騎
    乘機車隨機尋找下手強盜之對象，對被害人施以強暴脅迫手
    段而強盜財物得手，對社會之治安以及被害人之生命、身體
    及財產法益危害甚鉅，犯罪情節非屬輕微，其參與之程度，
    僅坦承部分犯行，事後與被害人乙○、己○○等人達成和解
    ，並據上開被害人等表示願意給予其等自新機會，有和解書
    、刑事撤回告訴狀一紙在卷可按（見原審卷第122、123頁）
    ，並念及被告因年輕識淺，尚無前案論罪科刑紀錄，以及犯
    罪動機、目的、犯罪所得等一切情狀，認檢察官求處被告應
    執行有期徒刑14年尚嫌過重，量處如附表編號1至4所示之刑
    ，以啟自新。另扣案扳手一支為共犯戊○○所有，且係被告
    及共犯戊○○供竊取車牌之所用之物（見偵字第21315 號卷
    第11頁），應依刑法第38條第1項第2款、第3 項之規定，宣
    告沒收之。至被告與共犯戊○○等人於犯罪事實欄一、(一)、
    (二)、(三)所用之西瓜刀，與扣案之西瓜刀並不同，業據戊○○
    於原審時供述甚明（見原審卷第143 頁），且均未扣案，無
    法證明現尚存在，如併予諭知沒收，恐日後執行有所困難，
    爰不併予宣告沒收。其認事用法核無違誤，量刑亦稱允當，
    應予維持。被告上訴意旨仍執陳詞，否認犯有事實欄一、(二)
    至(三)所示加重強盜、預備強盜暨事實欄一、(四)所示加重竊盜
    罪犯行，及指摘其所犯事實欄一、(一)所示犯行，僅把風之幫
    助行為，併爭執原審量刑未審酌被告在西瓜刀上用保鮮膜瓜
    將刀刃捆起來之事由云云，均為無理由，應予駁回。
七、又原審以被告犯罪事證明確，予以論罪科刑，固非無見，惟
    查，刑法第38條第3項規定，第1項第2款、第3款之物，以屬
    於犯罪行為人者為限，得沒收之。但有特別規定者，依其規
    定。該項係規定「犯人」所有供犯罪所用之物，得宣告沒收
    ，並非規定屬「被告」所有之物，始得宣告沒收，而共同正
    犯於意思聯絡範圍內，組成一共犯團體，團體中之任何成員
    均為「犯人」，供犯罪所用之物，只要屬於「犯人」所有，
    均得宣告沒收，不以必屬於本件被告所有者為限，此即刑法
    學理上「共犯連帶沒收」理論，準此，數人共同犯罪之情形
    時，就因犯罪依法沒收之物，不論究係為共犯何人所有，就
    各共犯之判決均應宣告沒收之從刑。惟94年2月2日修正公布
    、95年7月1日施行之刑法第28條，已將共同正犯之範圍，修
    正限縮於共同實行犯罪者，始成立共同正犯，即排除陰謀犯
    、預備犯之共同正犯。是預備犯罪既已無成立刑法第28條共
    同正犯之餘地，則依前揭說明，自無共犯連帶沒收理論之適
    用，而應回歸刑法第38條之規定就供犯罪預備之物，以屬犯
    罪行為人所有，始得宣告沒收。原審未察，雖認被告與戊○○就預備強盜犯行不成立共同正犯，然就扣案之西瓜刀仍認
    係供事實欄一、(四)之預備強盜犯行所用之物，即予宣告沒收
    （即附表五），已有未洽。被告上訴意旨仍執陳詞，否認犯
    有事實欄一、(四)預備強盜犯行云云，並無足採。惟原判決關
    於事實欄一、(四)預備強盜罪部分（即附表編號五），既有上
    揭可議之處，自屬無可維持，應由本院將原判決關於此部分
    暨定執行刑部分，均撤銷改判。爰審酌被告正值身強體壯之
    盛年，不思以正當手段獲取財物，竟夥同數人、攜帶兇器，
    騎乘機車隨機尋找下手強盜之對象，對社會之治安危害甚鉅
    ，惟尚未產生實質危害，暨其參與之程度，僅坦承部分犯行
    ，並念及被告因年輕識淺，尚無前案論罪科刑紀錄，以及犯
    罪動機、目的、犯罪所得等一切情狀，量處如附表編號5 所
    示之刑，並與駁回上訴部分所處之刑定執行刑。而扣案西瓜
    刀一把（為警扣案原有二把，其中一把經警遺失，無從沒收
    ），雖係用於事實欄一、(四)之預備強盜犯行為，然為戊○○
    所有，非屬被告所有；另扣案之安全帽一頂，雖為戊○○所
    有供渠等騎車強盜所用之物，然騎乘機車依法本須戴安全帽
    ，尚不得因此認為係為供被告及戊○○等人加重強盜犯行所
    用之物，爰均不宣告沒收。
八、又起訴書雖請求對被告宣告行前強制工作云云，按有犯罪之
    習慣或因遊蕩或懶惰成習而犯罪者，於刑之執行前，令入勞
    動場所，強制工作，刑法第90條第1 項固有明文規定。然查
    ，被告並無前案論罪科刑紀錄，有臺灣高等法院被告前案紀
    錄表附卷可稽，並無證據證明被告有犯罪之習慣，或有因遊
    蕩或懶惰成習而犯罪。因此，本院審酌上情，認對被告處以
    如主文所示之刑，應可達懲治之效，尚毋併宣告於刑之執行
    前令入勞動場所強制工作之必要，併此敘明。
據上論斷，應依刑事訴訟法第369條第1項前段、第368條、第364
條、第299條第1項前段，刑法第328條第5 項、第51條第5款、刑
法施行法第1之1條第1項、第2項後段，判決如主文。
本案經檢察官曾俊哲到庭執行職務
中    華    民    國    99    年     4    月    28    日
                  刑事第十庭審判長法  官  陳榮和
                                  法  官  黃斯偉
                                  法  官  李春地
以上正本證明與原本無異。
除加重竊盜、預備強盜罪外，其餘如不服本判決，應於收受送達
後10日內向本院提出上訴書狀，其未敘述上訴之理由者並得於提
起上訴後10日內向本院補提理由書（均須按他造當事人之人數附
繕本）「切勿逕送上級法院」。
                                  書記官  蘇秋
中    華    民    國    99    年    4     月    29    日
附表
┌──┬──────────────┬─────────────────┐
│編號│      事          實        │        主            文          │
├──┼──────────────┼─────────────────┤
│一  │事實欄一、(一)所示：戊○○、鍾│甲○意圖為自己不法之所有，結夥三人│
│    │孟勳、張吉成與甲○基於共同強│以上攜帶兇器，以強暴、脅迫至使不能│
│    │盜之犯意，於97年9月5日持西瓜│抗拒，使他人交付其物，處有期徒刑柒│
│    │刀強盜己○○。              │年貳月。                          │
├──┼──────────────┼─────────────────┤
│二  │事實欄一、(二)所示：戊○○與鈞│甲○共同攜帶兇器，以強暴、脅迫至使│
│    │基於共同強盜之犯意，於97 年9│不能抗拒，而取他人之物，處有期徒刑│
│    │月6日持西瓜刀強盜乙○。     │柒年貳月。                        │
├──┼──────────────┼─────────────────┤
│三  │事實欄一、(三)所示：戊○○、孟│甲○預備犯強盜罪，處有期徒刑參月。│    │
│    │勳、林佳諺、甲○於97年9月12 │                                  │
│    │日至13日之夜間某時，預備強盜│                                  │
│    │。                          │                                  │
├──┼──────────────┼─────────────────┤
│四  │事實欄一、(四)所示：戊○○、孟│甲○共同意圖為自己不法之所有，攜帶│
│    │勳、林佳諺、甲○基於共同竊盜│兇器竊盜，處有期徒刑柒月。扣案扳手│
│    │之犯意，於97年9月17日凌晨0時│壹支沒收。                        │
│    │30分許，推由戊○○持扳手一支│                                  │
│    │接續竊取車號361-BGW號、376-B│                                  │
├──┼──────────────┼─────────────────┤
│五  │事實欄一、(四)所示：戊○○、孟│甲○預備犯強盜罪，處有期徒刑肆月。│
│    │勳、林佳諺、甲○於97年9月17 │                                  │
│    │日凌晨預備強盜。            │                                  │
└──┴──────────────┴─────────────────┘
附錄本案論罪科刑法條之依據：
中華民國刑法第321條
犯竊盜罪而有左列情形之一者，處6月以上、5年以下有期徒刑：
一、於夜間侵入住宅或有人居住之建築物、船艦或隱匿其內而犯
    之者。
二、毀越門扇、牆垣或其他安全設備而犯之者。
三、攜帶兇器而犯之者。
四、結夥三人以上而犯之者。
五、乘火災、水災或其他災害之際而犯之者。
六、在車站或埠頭而犯之者。
前項之未遂犯罰之。
中華民國刑法第328條
意圖為自己或第三人不法之所有，以強暴、脅迫、藥劑、催眠術
或他法，至使不能抗拒，而取他人之物或使其交付者，為強盜罪
，處5年以上有期徒刑。
以前項方法得財產上不法之利益或使第三人得之者，亦同。
犯強盜罪因而致人於死者，處死刑、無期徒刑或10年以上有期徒
刑；致重傷者，處無期徒刑或7年以上有期徒刑。
第1項及第2項之未遂犯罰之。
預備犯強盜罪者，處1年以下有期徒刑、拘役或3千元以下罰金。
中華民國刑法第330條
犯強盜罪而有第321條第1項各款情形之一者，處7年以上有期徒
刑。
前項之未遂犯罰之。

司法院資訊處製作；財團法人民間司法改革基金會備份。
